# 公司购买办公用商品房缴纳的维修基金和物业费都计入资产原值么？还是需要如何记账？

提问人：蜀道行 时间：2013-01-08 12:27:08
公司购买办公用商品房缴纳的维修基金和物业费都计入资产原值么？还是需要如何记账？最好可以提供依据呀

回答人：chenyiwei
需确定此类支出是在购入时一次性缴纳，还是后续持有房产期间需要定期交纳。 因此，物业费不能计入房产原值。对于维修基金，多数情况下是计入房产原值。